【裁判字號】    90,毒抗,736
【裁判日期】    900917
【裁判案由】    毒品危害防制條例
【裁判全文】
臺灣高等法院刑事裁定                              九十年度毒抗字第七三六號
    抗  告  人
    即  被  告  甲○○
右抗告人因毒品危害防制條例強制戒治案件，不服台灣板橋地方法院，中華民國九十
年八月二十七日第一審裁定（九十年度毒聲字第五八三號），提起抗告，本院裁定如
左：
    主    文
抗告駁回。
    理    由
一、原審檢察官聲請意旨略以：被告甲○○前因施用毒品案件，經強制戒治期滿（交
    付保護管束期滿），由臺灣板橋地方法院檢察署於民國（下同）八十九年七月十
    八日以八十九年度戒毒偵字第四六四號為不起訴處分在案。詎被告仍未戒除毒癮
    ，又於九十年七月二十五日八時四十分前四日內某時，在不詳地點，施用第二級
    毒品安非他命，為警於九十年七月二十五日在台北縣三重市○○街四十八巷口處
    查獲，雖被告矢口否認犯行，惟有台北市立療養院出具之尿液檢驗報告附卷可稽
    ，復有不起訴處分書及刑案資料查註紀錄表在卷可參。被告於前開不起訴處分後
    五年內再犯毒品危害防制條例第十條之罪，爰依同條例第二十三條第二項規定，
    聲請裁定令入戒治處所施以強制戒治等語。
二、按施用第一級、第二級毒品觸犯毒品危害防制條例第十條之罪者，檢察官應先將
    被告送勒戒處所觀察、勒戒，其期間不得逾一月，經觀察、勒戒後，無繼續施用
    毒品之傾向者，應由檢察官為不起訴之處分，有繼續施用毒品之傾向者，由檢察
    官聲請法院裁定先令入戒治處所施以強制戒治，其期間為一年，強制戒治期滿或
    交付保護管束期滿，應由檢察官為不起訴之處分，不起訴之處分後，五年內再犯
    第十條之罪者，應由檢察官聲請法院裁定令入戒治處所施以強制戒治，三犯以上
    者亦同，毒品危害防制條例第二十條第一項、第二項及第二十三條第一項、第三
    項分別定有明文。經查，被告於九十年七月二十五日，為警所採尿液經檢驗結果
    ，呈安非他命陽性反應，有台北市立療養院出具之尿液檢驗報告附卷可憑，足證
    被告於上開為警採尿前之某時確有施用第二級毒品安非他命之行為。又被告前因
    施用毒品，經強制戒治期滿（交付保護管束期滿），由臺灣板橋地方法院檢察署
    檢察官於八十九年七月十八日以八十九年度戒毒偵字第四六四號為不起訴處分，
    有上開不起訴處分書及臺灣板橋地方法院檢察署刑案資料查註紀錄表可稽，已如
    前述，依照首開規定，原審依毒品危害防制條例第二十三條第二項但書，裁定被
    告入戒治處所施以強制戒治一年，經核認事用法，洵無違誤。
三、抗告意旨以其自戒治後，確實未曾再有吸食毒品之行為，就連遇有朋友在一旁吸
    食，被告也不曾動心想再吸食，且被告於該期間內曾服用感冒藥等語，而指摘原
    裁定不當。惟查：被告既自承仍繼續與多名吸食毒品之損友來往，並於該段期間
    內待在吸毒朋友之住所；且當日警察並於被告之隨身背包內查獲一包海洛因（淨
    重十八公克），足見被告未脫離吸毒環境並非完全未再接觸毒品，是其驗尿之結
    果有安非他命陽性反應，自屬信而有徵，被告應有吸毒而難脫干係，否則當不致
    有此反應。又被告抗辯其曾服用感冒藥，惟其究係服用何種感冒藥？與驗得毒品
    陽性反應有何直接因果關係？被告均未具體舉證以實其說，其空言徒卸刑責，委
    無可採，抗告為無理由，應予駁回。
據上論斷，應依刑事訴訟法第四百十二條，裁定如主文。
中      華      民      國    九十      年      九      月      十七  日
                            臺灣高等法院刑事第十二庭
                                    審判長法  官  劉  景  星
                                          法  官  陳  博  志
                                          法  官  陳  志  洋
右正本證明與原本無異。
不得再抗告。
                                          書記官  蔡  佩  珊
中      華      民      國    九十      年      九      月    二十一    日


司法院資訊處製作；財團法人民間司法改革基金會備份。
